臺灣高等法院高雄分院刑事判決　　　　　　　九十三年度重上更(三)字第五五號
　　上訴人　　　臺灣屏東地方法院檢察署檢察官
　　上訴人
　　即被告　　　甲○○
　　指定辯護人　本院公設辯護人李佩娟
右上訴人因被告違反毒品危害防制條例等案件，不服臺灣屏東地方法院九十一年度訴
字第二八六號中華民國九十一年七月十九日第一審判決（起訴案號：臺灣屏東地方法
院檢察署九十一年度偵字第一七九三、一七九四號、併辦案號：同署九十一年度偵字
第四五一三號、九十一年度毒偵字第六七０號），提起上訴，經判決後，由最高法院
第三次發回更審，本院判決如左：
      主  文
原判決關於甲○○販賣第一級毒品及定執行刑部分，均撤銷。
甲○○連續販賣第一級毒品，處有期徒刑拾伍年，褫奪公權捌年；扣案之第一級毒品
海洛因肆小包（淨重貳點壹玖公克）、含海洛因殘渣袋貳拾壹個，均沒收銷燬；α廠
牌行動電話壹具（使用Ｚ000000000號）沒收；販賣第一級毒品所得新臺幣
貳萬壹仟伍佰元沒收，如全部或一部不能沒收時，以其財產抵償之。
      事  實
一、甲○○明知海洛因係第一級毒品，因其本身有施用海洛因之惡習，為充裕及平抑
    其購毒資金，竟意圖轉售營利，基於販賣海洛因之概括犯意，於民國九十一年二
    月初某日，在高雄縣鳥松鄉○○村○○路與本館路口附近，先向不詳名籍綽號「
    國仔」之成年男子販入海洛因，即以其所有之0000000000號行動電話
    （使用α廠牌行動電話手機）作為對外販賣聯絡工具，自九十一年二月六日起至
    同年三月二十七日止，於附表所示之時、地，連續販賣海洛因予附表所示劉啟亮
    、林順弘、張鴻益、周經國、陳勇郎等人（各別販賣之次數、數量、金額及所得
    各如附表所示），販賣所得共計為新臺幣（下同）二萬一千五百元。嗣於九十一
    年三月二十八日上午六時許，在其位於屏東縣里港鄉○○村○○路十五之一號住
    處，為警搜索查獲，扣得海洛因四小包（驗後淨重二．一九公克）、含海洛因成
    分之殘渣袋二十一個，並扣得其所有供其販賣第一級毒品所用之α廠牌行動電話
    之手機壹具（使用Ｚ000000000號）；另扣得與本件犯罪無直接關係之
    供其施用毒品所用之橡皮管一條、削尖吸管一支、注射針筒二十三支及裝置毒品
    所用之小背包一個（其施用毒品部分，另案經原審法院裁定而由檢察官執行觀察
    勒戒在案）。
二、案經屏東縣警察局屏東分局移送臺灣屏東地方法院檢察署檢察官偵查起訴，及移
      理  由
壹、程序部分：
一、
（一）按被告以外之人於審判外向法官所為之陳述，得為證據，刑事訴訟法第一百五
      十九條之一第一項定有明文。立法理由以其陳述係在法官面前為之，其任意陳
      述之信用性已受確定保障之情況下所為，應得作為證據。
（二）本件證人劉啟亮、周經國、陳勇郎、劉啟智於本院前審向法官所為之供述（見
      本院上訴卷第一一二、二二一頁；第一七九至一八一頁；第一一一頁、第二二
      一頁、本院上更(一)卷第九十六頁、第一Ｏ八頁），其任意陳述之信用性無疑之
      情況下，依法即得作為證據。
二、
（一）又按被告以外之人於偵查中向檢察官所為陳述，除顯有不可信之情況者外，得
      為證據，同法第一百五十九條之一第二項定有明文。此乃因偵查中檢察官向被
      告以外之人所取得之陳述，原則上均能遵守法律規定，不致違法取供，其可信
      性極高，故得作為證據。
（二）本件證人劉啟亮、周經國、陳勇郎於檢察官偵查時所為陳述（見偵字第四五一
      三號卷第二十六至二十七頁、第三十四至四十頁），未曾提及檢察官在偵查時
      有任何不法取供之情形，並無顯不可信之情況，其等於偵查中之證言自具有證
      據能力。
三、
（一）復按被告以外之人於司法警察調查中所為之陳述，與審判中不符時，其先前之
      陳述具有較可信之特別情況，且為證明犯罪事實存否所必要者，得為證據，刑
      事訴訟法第一百五十九條之二定有明文。所謂「前後陳述不符」之要件，應就
      前後階段之陳述進行整體判斷，決定是否具有實質性差異之陳述。惟無須針對
      全部陳述為必要，陳述之一部分有不符，亦屬之。倘審判中之供述曖昧不清，
      而先前陳述則清楚肯定，此時應對此結論進行分析，據此認定是否屬於「具有
      實質性差異之陳述」。而所謂「較可信之特別情況」之情形，亦應就前後陳述
      時之外部情況（如時間之間隔、有意識的迴避、受不當外力干擾、事後串謀、
      自白或立即反應所知等）進行比較，以資決定何者外部情況具有可信性。若陳
      述係在特別可信之情況下所為，虛偽陳述之危險性不高，雖係審判外陳述，或
      未經被告反對詰問，仍得承認其有證據能力。而所稱「外部情況」之認定，茲
      提供若干判斷基準以供參考：
    1.時間之間隔－陳述人記憶減弱或變化，致前後有清晰、不明或繁簡之現象，而
      先前陳述是在記憶猶新的情況下直接作成。
    2.有意識的迴避－由於先前陳述時，被告未在場，直接面對詢問警員所為陳述較
      為坦然，若陳述人對被告有所顧忌或同情，因而在被告面前較不願多說不利被
      告之事實，例如黑道大哥小弟或同僚關係。
    3.受外力干擾－就前後陳述時之心理狀況比較，有無受到強暴、脅迫、詐欺、利
      誘或收買等外力之影響。若有上情，陳述人事後即有故意迴避不利被告之證詞
      ，甚或虛構事實而為陳述。上述干擾不限於被告方面直接對之施以壓力，尚包
      括陳述人對被告或其所屬團體產生之畏怖感，在被告在庭或其他成員參加旁聽
      時，陳述人也可能作出迴避對被告不利之證述，此即受到心理壓迫的狀態下所
      為陳述。反之，單獨當著員警面所為之陳述，程度上較少會出現此心理壓力。
    4.事後串謀、自白或立即反應所知－在先前陳述時，客觀上較難認與被告間有勾
      串情事，但事後因特殊關係，雙方可能因串謀而統一口徑；或事後情況變化，
      兩者從原先敵對關係變成現在友好關係等之情形。至於陳述人向警察機關或偵
      查機關自白之情形，或如目擊證人對隨後到場之警察描述所目睹情形，因較無
      時間或動機去編造與知覺不一致之陳述，具有較可信性。
    5.警詢或檢察事務官偵查時，有無辯護人、代理人或親友在場：如有上開親誼之
      人在場，自可期待證人為自由從容之陳述，其證言之可信度自較高。
    6.警詢或檢察事務官所作之偵查筆錄記載是否完整：如上開筆錄對於犯罪之構成
      要件、犯罪態樣、加重減輕事由或起訴合法要件等，均記載完整無瑕，自亦可
      推定證人之陳述，與事實較為相近，而可信為真實。
      法院應斟酌右列因素綜合判斷，亦應細究陳述人之問答態度、表情與舉動之變
      化，此一要件係屬訴訟法事實之證明，以自由證明為已足，且應由主張此項證
      據之人證明。
（二）本件證人周經國、陳勇郎於警詢中已證稱：上訴人即被告甲○○（下稱被告甲
      ○○）確有如附表編號四、五之販賣第一級毒品行為，惟於本院前審則證稱：
      是向國城買海洛因，是國城交待向被告甲○○拿毒品，並非向被告甲○○買毒
      品等語（警詢筆錄附於偵字第四五一三號卷第十九至二十、二十九至三十頁；
      本院上訴卷第一七九至一八一頁），其等於警詢中及法院審理時之供述已有前
      後陳述不符之情形，本院審酌其等於警詢中之證述距案發日較近，當時記憶自
      較深刻，可立即反應所知，不致因時隔日久而遺忘案情；且較無來自被告甲○
      ○同庭在場之壓力，而出於不想生事之指證，或故為迴護被告，而事後串謀之
      可能，揆諸上開說明，其等於警詢中之證述，客觀上應具較可信之特別情況，
      且亦為證明犯罪事實存否所必要，依上揭規定，其等於警詢中之證言自均有證
      據能力。
四、
（一）按被告以外之人於審判外之言詞或書面陳述，除法律有規定者外，不得作為證
      據，同法第一百五十九條第一項定有明文；又被告以外之人於審判外之陳述雖
      不符前四條之規定，而當事人或辯護人於法院調查證據時，知有不得作為證據
      之情形，而未於言詞辯論終結前聲明異議者，視為同意作為證據，法院審酌該
      言詞陳述作成時之情況，認為適當者，亦得為證據，同法第一百五十九條之五
      第二項定有明文。立法意旨在於傳聞證據未經當事人之反對詰問予以核實，原
      則上先予排除。惟若當事人已放棄詰問或未聲明異議，基於證據資料愈豐富，
      愈有助於真實發見之理念，且強化言詞辯論主義，法院自可承認該傳聞證據之
      證據能力。
（二）本件證人張鴻益、劉啟智、陳文祥、曾育賢固均曾於警詢中為陳述，惟未再於
      法院審理中為陳述，且查無符合同法第一百五十九條之一至一百五十九條之四
      等前四條之情形，其等所為之上開警詢筆錄內容，業經本院於本次更審審理時
      予以提示並告以要旨，且各經檢察官、辯護人及被告甲○○等人表示意見（見
      本院九十三年十一月二十三日審理筆錄）。當事人或辯護人應已知上述筆錄乃
      傳聞證據，且均未於言詞辯論終結前對該等筆錄內容異議，依上開規定，應已
      擬制同意其證據能力，本院再審酌上開筆錄作成時，較無人情施壓或干擾，亦
      無不當取供之情形，認為以之作為本案之證據亦屬適當，是其等上開於警詢中
      之證言亦均有證據能力。
五、證人林順弘、劉啟亮於雖於警詢中證述向被告甲○○購買海洛因云云（見警(一)卷
    第三十五至三十六頁、附原審卷第四十二頁背面至四十三頁），惟其等於檢察官
    偵查中及第一審審理時均陳稱彼等在警局遭警毆打刑求等語（見偵字第一七九三
    號卷第二十四頁背面、第一審卷第十五頁背面、第十六頁、第七十三至七十四頁
    ），檢察官對此有利於控方之證據，亦未能舉證證明其等未受刑求逼供，而係出
    自任意性之陳述各情，依刑事訴訟法第一百五十六條第二項之立法精神，上開證
    人等於警詢中之證述，亦無證據能力。
貳、有罪部分：
一、訊據被告甲○○對於右揭於如附表所示時、地，為充裕其購毒之資金，意圖轉售
    營利，以其所有之0000000000號行動電話作為對外聯絡工具，連續販
    賣第一級毒品海洛因予劉啟亮、林順弘、張鴻益、周經國及陳勇郎等人各節，業
    據其於本院本次審理時坦承不諱，雖其於警詢、偵查中及本院前審審理時所供關
    於販毒之對象、次數、方式、數量及所得及前後稍有不符（見警(一)卷第三頁反面
    所供關於九十一年三月二十七日販賣一千元海洛因予劉啟亮部分；偵字第一七九
    三號卷第四頁反面所供有賣給劉啟亮及其他一、二人；本院上訴卷第二二二、三
    二一至三二三頁；本院更(一)審卷第七十、一０八、一０九頁；本院更(二)審卷第四
    十七頁）。惟其對於販毒之基本事實之陳述，則前後一致，依最高法院七十四年
    台字第一五九九號判例意旨，尚不因部分細節之陳述有不一致之處，即認不可採
    信，被告甲○○對於上開販賣第一級毒品之事實已為自白，堪予採信。
二、被告甲○○上開自白，核與證人劉啟亮於偵查中及本院前審理時、證人張鴻益於
    警詢中（見偵字第一七九三號卷第六頁反面）、張鴻益於警詢中（筆錄附於臺灣
    屏東地方法院檢察署九十一年度毒偵字第六七０號卷第五頁）、周經國及陳勇郎
    於警詢及偵查中證述（見偵字第四五一三號卷第十九至二十、二六至二七、二九
    至三十、三五、三九頁）之情節大致相符。又證人林順弘、張鴻益及周經國為向
    被告甲○○購買毒品，均以被告所使用之0000000000號行動電話先與
    被告甲○○聯絡，證人周經國為購買毒品，並與被告甲○○約定地點在「廟那兒
    」等情，亦有卷附通訊監察電話、使用人對照表及0000000000號電話
    作業報告摘要表在卷足佐（見警聲搜二二七號卷第四頁、十頁反面、十四、十八
    頁），被告甲○○對此亦不爭執，參諸其中對話內容均有提及「你要怎樣」、「
    要５」或「要用多少」、「用５啦」等語，而被告甲○○於本院亦不諱言有此對
    話且稱「５」，即表示價值五百元之海洛因用語（見本院更(二)卷第一五一頁），
    益徵被告甲○○確有於附表所示時地販賣毒品海洛因無訛。證人劉啟亮於本院前
    審審理中改稱：並沒有向被告甲○○買毒品云云；證人周經國、陳勇郎於本院前
    審調查中，雖均亦改稱：係是向國城買海洛因，是國城交待向甲○○拿毒品，並
    非向甲○○買毒品云云（見本院上訴卷第一一二頁；第一七九至一八一頁），顯
    係事後迴護被告甲○○之詞，應無可取。
三、此外，警方人員於九十一年三月二十八日上午六時許，於屏東縣里港鄉○○村○
    ○路十五之一號甲○○住處，持原審法官簽發之搜索票，搜索扣押供被告甲○○
    販賣所持有之第一級毒品海洛因四小包（驗後淨重二．一九公克）、含海洛因殘
    渣袋二十一個、及供其施用毒品所用之橡皮管一條、削尖吸管一支、注射針筒二
    十三支、另與本件犯罪無直接關聯之裝置毒品用小背包一個等物之事實，業據被
    告甲○○於警詢時坦認明確，復有原審法院搜索票、屏東縣警察局屏東分局搜索
    扣押筆錄、扣押物品目錄表及前開毒品等物扣案足佐（見警(一)卷第二、三十八至
    四十一頁），又前述扣得之粉末四小包，經送檢驗結果，確屬第一級毒品海洛因
    ，其中三包淨重為一‧○三公克，另一包淨重為一‧一六公克，合計驗後淨重共
    二．一九公克等情，亦有法務部調查局調科壹字第２４０００２１１４號鑑定通
    知書在卷足憑（見原審卷第八十一頁）。
四、綜上所述，被告甲○○之自白核與事實相符，並經共同被告或證人於警詢、偵查
    中證述屬實，且有扣案之第一級毒品及聯絡工具即行動電話在卷可佐，事證明確
    ，被告甲○○前揭販賣第一級毒品犯行，堪予認定。
五、核被告甲○○所為，係犯毒品危害防制條例第四條第一項之販賣第一級毒品罪。
    其先後多次販賣毒品之行為，時間緊接，方法相同，觸犯構成要件相同之罪名，
    顯係基於概括犯意為之，應依連續犯規定，論以一罪。其販賣毒品前之先後多次
    持有毒品之低度犯行，已為販賣之高度行為所吸收，均不另論罪。又附表編號２
    至５所示販賣海洛因部分（即移送併辦部分），雖未據起訴，但此部份核與起訴
    事實（即附表編號１部分），有連續犯裁判上一罪關係，自為起訴效力所及，本
    院自得併予審理。又其所持有之毒品淨重僅二．一九公克，係因同好間互通有無
    之小額撥讓，而僅從中賺取一百元或二百元之些微差價而已，規模極小，並非大
    盤毒梟可比；且前後犯罪時間未滿二個月，所得僅二萬餘元，本件審理時已坦承
    犯行，頗具悔意。本院斟酌販賣第一級毒品之法定刑為死刑或無期徒刑，徵之被
    告甲○○上開犯罪情狀，實屬情輕法重，而有情堪憫恕之客觀情形存在，如量以
    法定最低刑，仍嫌過重，爰依刑法第五十九之規定，酌減其刑。
六、原判決關於被告甲○○販賣第一級毒品部分，予以論罪科刑，固非無見，惟查：
    (一)附表編號２至５所示被告甲○○販賣第一級毒品部分（即移送併辦部分），為
    起訴效力所及，已如前述，原審未及審酌，自有未合。
  (二)被告甲○○被訴販賣第一級毒品予證人陳文祥、劉啟智、曾育賢及劉啟智（如附
    表編號一所示以外）部分，尚難證明成立犯罪（詳後述），原判決關於陳文祥、
    劉啟智部分併論罪責；另被告甲○○被訴販賣第一級毒品予曾育賢部分，原判決
    漏未論述此部份不成立犯罪，同有未合。
  (三)原判決主文欄所諭知被告甲○○「褫奪公權終身」及「販賣毒品所得應沒收」部
    分，於理由欄內漏未說明，亦漏引毒品危害防制條例第十九條第一項，均有不當
    。
  (四)被告甲○○所犯販賣第一級毒品罪係以意圖營利為其成立要件，且就此成立要件
    ，必須於事實欄詳細載明，復於理由欄說明其所憑認定之依據，方屬適法。原判
    決對於被告甲○○販賣第一級毒品如何意圖營利，未於事實欄載明，亦未於理由
    欄說明其所憑認定之依據，均有疏漏。
  (五)被告甲○○所持有之毒品僅淨重僅二．一九公克，係因同好間互通有無之小額撥
    讓，而僅從中賺取一百元或二百元之些微差價而已，規模極小，並非大盤毒梟可
    比；且前後犯罪時間未滿二個月，所得不多，本件審理時已坦承犯行，頗具悔意
    。本院斟酌販賣第一級毒品之法定刑為死刑或無期徒刑，徵之被告甲○○上開犯
    罪情狀，實屬情輕法重，而有情堪憫恕之客觀情形存在，如量以法定最低刑，仍
    嫌過重，應依刑法第五十九之規定，酌減其刑。原審未予酌減，同有未合。
七、被告甲○○仍執前詞否認犯罪，指摘原判決不當，提起上訴，固無足取，惟公訴
    人提起上訴，指摘原判決關於被告甲○○販賣第一級毒品部分有前述未及併案審
    理之不當，非無理由，而原判決關於被告甲○○販賣第一級毒品部分復有前述可
    議之處，仍屬無可維持，應由本院將此部份及定執行刑部分，均予撤銷改判。審
    酌被告甲○○多次販賣第一級毒品海洛因，戕害他人身心健康，所為實屬非是，
    惟其於本院審理時坦認犯行，頗具悔意等其他一切情狀，量處有期徒刑十五年，
    並依其犯罪之性質有宣告褫奪公權之必要，併予宣告褫奪公權八年。扣案之第一
    級毒品海洛因四小包（淨重二．一九公克）、含海洛因殘渣袋二十一個，因該殘
    渣袋已與海洛因合而為一，客觀上無法分離，均應依毒品危害防制條例第十八條
    第一項前段宣告沒收銷燬，而送鑑耗費海洛因部分，因已滅失不存在，不予宣告
    沒收銷燬；另被告甲○○販毒使用之0000000000號行動電話係使用α
    廠牌行動電話之手機係其所有，已據其於本院前審供明在卷（見本院上訴卷第三
    ○三頁），雖與其所犯強盜罪所使用之行動電話相同，並已先於原判決關於被告
    強盜案件中諭知沒收，惟依最高法院六十五年六月二十二日、六十五年度第五次
    刑庭庭推總會決議(三)之意旨，仍應依同條例第十九條第一項之規定宣告沒收；又
    被告販賣第一級毒品所得，共計二萬一千五百元，應依同條例第十九條第一項規
    定宣告沒收，如全部或一部不能沒收，應以其財產抵償之。至於扣案之橡皮管一
    條、削尖吸管一支、注射針筒二十三支，為被告甲○○施用毒品所用之物；扣得
    之小背包一個，則與販賣第一級毒品無直接關係，均不予宣告沒收。
參、不另為無罪諭知部分：
一、公訴意旨另以被告甲○○自九十年三月間起，至九十一年三月二十七日，連續在
    前述住處，以每包六千元之價格販入第一級毒品海洛因，再分裝成三小包，再以
    每小包二千元價格，販賣予陳文祥、劉啟智、劉啟亮（除附表編號１所示以外部
    分）、曾育賢等人，因認被告甲○○此部分亦涉有毒品危害防制條例第四條第一
    項之販賣第一級毒品罪嫌。
二、按「犯罪事實應依證據認定之，無證據不得認定犯罪事實」、「不能證明被告犯
    罪者，應諭知無罪之判決」，刑事訴訟法第一百五十四條第二項、第三百零一條
    第一項分別定有明文。申言之，犯罪事實之認定，應憑證據，如未能發現相當證
    據，或證據不足以證明，自不能以推測或擬制之方法，作為裁判基礎（最高法院
    四十年台上字第八六號判例意旨參照）；且認定犯罪事實所憑之證據，雖不以直
    接證據為限，間接證據亦包括在內，然而無論直接證據或間接證據，其為訴訟上
    之證明，須於通常一般之人均不致有所懷疑，而得確信其為真實之程度者，始得
    據為有罪之認定，倘其證明尚未達到此一程度，而有合理之懷疑存在而無從使事
    實審法院得有罪之確信時，即應由法院為諭知被告無罪之判決（最高法院七十六
    年台上字第四九八六號判例意旨參照）。再者，檢察官對於起訴之犯罪事實，仍
    應負提出證據及說服之實質舉證責任。倘其所提出之證據，不足為被告有罪之積
    極證明，或其指出證明之方法，無從說服法院以形成被告有罪之心證，基於無罪
    推定之原則，自應為被告無罪判決之諭知（最高法院九十二年度台上字第一二八
    號判例意旨參照）。
三、公訴人認被告甲○○涉犯此部份罪嫌，係以其於警訊中之自白及證人陳文祥、曾
    育賢、劉啟智、劉啟亮等人於警訊中證述各節為據。惟訊據被告否認有此部分犯
    行，辯稱：伊於警訊因毒癮發作，所供述關於此部份販毒並非實在，伊僅幫劉啟
    智代買海洛因，另有送過一些海洛因給陳文祥施用，伊並無交付海洛因給曾育賢
    等語。經查：
  (一)販賣予劉啟亮（如附表編號一以外）部分：
  １證人劉啟亮於警詢時證稱：「自九十一年一月二十日開始施用毒品海洛因」（見
    警(二)卷第二七頁），但被告卻於警詢時供述：「自九十年年初即販賣毒品給劉啟
    亮」等語（見警(二)卷第三頁反面），證人劉啟亮既自九十一年一月起始施用毒品
    ，則被告甲○○即無自九十年年初即販毒予證人施用之可能，是二人所供情節顯
    相互矛盾。被告甲○○是否如起訴書所載自九十年三月間起即販毒予證人，即有
    可疑。
  ２又證人劉啟亮於警詢中已指證如附表編號１所示被告販賣毒品部分之犯行，此部
    分並經被告甲○○次審理時直承不諱，可認係真實有據外，檢察官復未能舉證證
    明如附表編號１所示部分外，被告甲○○有自九十年三月間起至九十一年三月二
    十七日止之其他販賣毒品予劉啟亮之情事，其被訴此部分犯罪，尚屬不能證明。
  (二)販賣予劉啟智部分：
  １證人劉啟智於第一次警詢中證稱：「我施用的毒品海洛因是向一位綽號阿成之男
    子購得」等語（見警(一)卷第二四頁）；於同日第二次警詢時證稱：「我在向綽號
    阿成之人購買海洛因部分，有時他沒有來，我會請別人幫我買毒品，我是請阿嘉
    之人幫我買毒品，阿嘉就是甲○○，我與甲○○是朋友關係，認識約十幾年。我
    是打電話給甲○○，叫他來我家，我拿錢給他，請他幫我買海洛因。購得海洛因
    之後，他才拿來我家給我，或在他家後方路旁交給我，甲○○幫我買海洛因沒有
    任何代價」等語（見警(一)卷第二六頁反面至二七頁），二次警詢筆錄均未證述其
    有向被告甲○○購買毒品情事。
  ２觀諸本件扣案毒品，證人劉啟智所被查扣持有之毒品共有十七包，毛重三十公克
    ，驗後淨重二六．一九公克，純度百分之二五‧一六；而被告甲○○扣案之毒品
    只有四小包，淨重二點一九公克，其中三包合計淨重一‧０三公克，純度百分之
    二九‧二六，另一包淨重一‧一六公克，純度僅百分之一，此均有該毒品鑑定通
    知書可按（見原審卷第八十、八一頁），則被告甲○○與證人劉啟智之扣案毒品
    ，其純度既有不同，顯非同一來源，足認證人劉啟智持有之海洛因，應非來自被
    告甲○○，是證人劉啟智所供其是向綽號阿成者購買等語，應非子虛。
  ３被告甲○○於警詢中雖曾供述其於上述時、地，連續販賣毒品予劉啟智三百九十
    一天，每天交易一次等情，不祇時間不經濟，且增加被查獲之風險，此自白不僅
    與毒品交易常情不合，而難採信。此外，依據卷附通訊監察紀錄，證人劉啟智以
    電話與被告甲○○聯絡對話係稱：「拿一張給我」（見警聲搜二二七號卷第七頁
    反面），亦難逕認此即屬被告甲○○與證人劉啟智毒品買賣之用語，均難採為不
    利被告之認定。
  (三)販賣予陳文祥部分：
  １證人陳文祥於警詢中證稱：「我向甲○○購買毒品，都是打他的行動電話000
    0000000號，電話中我都是向甲○○說我要１或要２，１就是一千元，２
    就是二千元，然後就會在土庫國小圍牆旁交易毒品」等語（見警(一)卷第九、十頁
    ），惟陳文祥於警詢所指交易毒品地點，與被告於警詢中所供交易地點已不一致
    。且依卷附之通訊監察紀錄觀之，陳文祥之（０八）0000000與被告之0
    000000000號行動電話連繫僅有兩次，時間係九十一年一月卅一日廿時
    廿三分許，及同日廿時四五分許，但這二次根本沒有所謂「一」或「二」之對話
    （見警聲搜二二七號卷第七頁），足見證人陳文祥警詢中之供述，尚與事實不符
    ，自難採為不利於被告甲○○之認定。
  ２證人陳文祥於本院前審調查證稱：「我並沒有向甲○○購買毒品，我在警訊中之
    供述並不實在」等語（見本院上訴卷第一三五頁），復參酌九十一年一月卅一日
    被告甲○○與陳文祥兩次通訊監察紀錄內容觀之，被告甲○○於電話中稱：「你
    先一些（毒品）給我」，陳文祥答：「我剩不多」，被告甲○○又稱：「我再找
    其他，如果沒有，再打電話給你」，陳文祥答：「好」。被告甲○○又稱：「松
    仔（指陳文祥）」，陳文祥答：「都找沒有嗎（毒品）」，被告甲○○稱：「我
    下午就有了」，陳文祥答：「好」等語（見前述電話作業報告摘要表），顯係被
    告甲○○向陳文祥調貨，並非陳文祥向被告購買毒品。
  (四)販賣予曾育賢部分：
  １證人曾育賢於警詢及原審中均係證稱係向被告甲○○購買「安非他命」三次，並
    無提及購買「海洛因」各情（見警(一)卷第十七頁反面至第十八頁，原審卷第三四
    頁）；又證人曾育賢於其所犯毒品案件（台灣屏東地方法院檢察署九十一年度毒
    偵字第二五六號，嗣於本院前審經檢察官移送本院併辦，復經本院前審退回併案
    ，見本院上訴卷第十八、三九二頁）之偵查、原審訊問時，亦均指稱係向被告購
    買安非他命，並無敘及有何買賣海洛因情事，分別有上開筆錄可稽（見本院上訴
    卷第二三頁、第二九頁反面）。證人曾育賢是否有向被告甲○○購買海洛因，即
    非無疑。
  ２參酌卷附被告與曾育賢通訊監察紀錄內容觀之，雙方對話內容，亦無提及關於海
    洛因毒品各情（見警聲搜二二七號卷第二五頁之電話作業報告摘要表），則被告
    甲○○前於警詢、偵查中所述其有販賣第一級毒品海洛因予曾育賢云云，尚難證
    明其自白確與事實相符。
四、綜上所述，被告甲○○被訴前開販賣第一級毒品予劉啟亮（如附表編號一以外部
    分）、劉啟智、陳文祥及曾育賢各節，檢察官所為訴訟上之證明，尚未達於通常
    一般之人均不致有所懷疑，而得確信其為真實之程度，本應為無罪之諭知，惟公
    訴人認此部分與前開論罪科刑部分，具有連續犯裁判上一罪關係，故不另為此部
    分無罪判決之諭知。
肆、被告甲○○被訴強盜部分，及同案被告劉啟亮、劉啟智部分，均經判決確定。
伍、據上論斷，應依刑事訴訟法第三百六十九條第一項前段、第三百六十四條、第二
    百九十九條第一項前段，毒品危害防制條例第四條第一項、第十八條第一項前段
    、第十九條第一項，刑法第十一條、第五十六條、第五十九條、第三十七條第二
    項，判決如主文。
本案經檢察官許月雲庭執行職務。
中      華      民      國    九十三    年      十二    月      七      日
                              臺灣高等法院高雄分院刑事第五庭
                                  審判長法官  曾永宗
                                        法官  邱永貴
                                        法官  陳明富
右正本證明與原本無異。
如不服本判決應於收受本判決後十日內向本院提出上訴書狀，其未述上訴理由者，
並得於提起上訴後十日內向本院補提理由書狀（均須按他造當事人之人數附繕本)「
切勿逕送上級法院」。
                                      書記官  張宗芳
中      華      民      國    九十三    年      十二    月      八      日
附錄本件論罪科刑法條：
毒品危害防制條例第四條第一項
製造、運輸、販賣第一級毒品者，處死刑或無期徒刑；處無期徒刑者，得併科新臺幣
一千萬元以下罰金。
附表：
┌──┬────┬─────────┬────────┬──────────┬─────┐
│編號│販賣對象│  犯  罪  時  間  │犯  罪  地  點  │販賣次數、數量及金額│販賣所得  │
│    │        │                  │                │（新台幣）          │（新台幣）│
├──┼────┼─────────┼────────┼──────────┼─────┤
│  １│劉啟亮  │(1)九十一年三月廿五│(1)屏東縣里港鄉中│(1)一小包、一千元    │三千元    │
│    │        │  日七時許        │  和村香蕉市場  │                    │          │
│    │        │(2)九十一年三月廿六│(2)同右村活動中心│(2)一小包、一千元    │          │
│    │        │  日十八時卅分許  │  前            │                    │          │
│    │        │(3)九十一年三月廿七│(3)同右址        │(2)一小包、一千元    │          │
│    │        │  日十八時卅分許  │                │                    │          │
├──┼────┼─────────┼────────┼──────────┼─────┤
│  ２│林順弘  │九十一年二月十七日│屏東縣里港鄉中和│先後共五次，每次一  │三千元    │
│    │        │起至同年三月間某日│村土庫國小附近及│包。除第二次為一千  │          │
│    │        │止                │中和村香蕉市場等│外，其餘四次均五百  │          │
│    │        │                  │地              │                    │          │
├──┼────┼─────────┼────────┼──────────┼─────┤
│  ３│張鴻益  │九十一年二月廿五日│屏東縣里港鄉不詳│先後共三次，每次一  │一千五百元│
│    │        │、同年二月廿七日及│處所            │包，五百元          │          │
│    │        │同年三月四日      │                │                    │          │
│    │        │                  │                │                    │          │
├──┼────┼─────────┼────────┼──────────┼─────┤
│  ４│周經國  │九十一年三月三日及│屏東縣里港鄉中和│先後共二次，每次五  │一萬元    │
│    │        │同年三月十日      │村某廟旁        │元                  │          │
├──┼────┼─────────┼────────┼──────────┼─────┤
│  ５│陳勇郎  │(1)九十一年二月六日│(1)屏東縣里港鄉中│先後共四次，第一次  │四千元    │
│    │        │  上午七時廿分許  │  和村某處      │千五百元，第二次五  │          │
│    │        │(2)同日十九時廿分許│(2)同右鄉潮厝村某│元，第三、四次各一  │          │
│    │        │(3)同年二月七日十一│  廟旁          │元                  │          │
│    │        │  時卅分許        │(3)高雄市○○路某│                    │          │
│    │        │(4)同年二月七日廿時│  公園旁        │                    │          │
│    │        │  卅分許          │(4)屏東縣里港鄉土│                    │          │
│    │        │                  │  庫村土庫國小旁│                    │          │
└──┴────┴─────────┴────────┴──────────┴─────┘
                                                                   Ａ
